【裁判字號】    92,上易,192
【裁判日期】    920709
【裁判案由】    竊盜
【裁判全文】
臺灣高等法院刑事判決                            九十二年度上易字第一九二號
    上  訴  人
    即  被  告  甲○○
    選任辯護人  林金鈴律師
右上訴人因竊盜案件，不服臺灣板橋地方法院九十一年度易字第一五四六號，中華民
國九十一年十一月二十日第一審判決（起訴案號：臺灣板橋地方法院檢察署九十一年
度偵字第三七二四號），提起上訴，本院判決如左：
    主  文
原判決撤銷。
甲○○連續攜帶兇器毀壞門扇於夜間侵入住宅竊盜，處有期徒刑捌月。
    事  實
一、甲○○基於意圖為自己不法所有之概括犯意，分別為如下之加重竊盜行為：
  (一)於民國（下同）九十年九月十六日下午三時許，在臺北縣新莊市○○路皇冠漫畫
    店前，趁癸○○入內還書不注意之際，徒手竊取癸○○置放於機車腳踏墊上之背
    包一只（內有癸○○之
  (二)於九十年十月二十一日，在桃園縣龜山鄉○○○路中正公園旁，以自備鑰匙（未
    據扣案）打開車號ＬＩ－九九三０號自小客車，竊取其內之壬○○及辛○○汽車
    駕駛執照各一張得手。
  (三)於九十年十一月中旬某日，在臺北縣三重市○○街一七五巷十八號前，以隨意拾
    取之磚塊打破車窗玻璃（毀損部分未據告訴），竊取車號Ｔ二－九三五五號自用
    小客車內丁○○所有之二百件童裝及維尼童裝塑膠袋等物得手。
  (四)於九十年十二月十四日夜間九時許，趁大門沒關，侵入臺北縣新莊市○○○路一
    七三巷七號住宅一樓之樓梯口，徒手竊取戊○○置放於該處之水泥攪拌機一台得
    手。
  (五)於九十一年一月二十日夜間，以自備之螺絲起子（未據扣案）破壞臺北縣新莊市
    ○○路八八八號住宅地下一樓之倉庫木門，入內竊取丙○○所有存放於該處之電
    腦光碟機二台得手。嗣經警持搜索票於九十一年二月六日下午七時三十分許，至
    甲○○位於臺北縣蘆洲市○○路三二三巷三二０之三號住處搜索，扣得癸○○、
    壬○○、辛○○之證件、維尼童裝塑膠袋五十個、水泥攪拌機一台、電腦光碟機
    二台，而循線查獲。
二、案經臺北縣警察局海山分局報請臺灣板橋地方法院檢察署檢察官偵查起訴。
    理  由
一、訊據上訴人即被告甲○○矢口否認有竊盜犯行，辯稱：上開案子皆非伊所犯，證
    件皆庚○○借放的，水泥攪拌機與光碟機是己○○請伊開車載他去搬的，伊在車
    上等待，他借放在車子後車廂，伊不知道己○○去偷東西，於檢察官的自白並不
    實在，因那時快過年，擔心若不自白會有不利益之後果云云。
二、經查：
  (一)被害人癸○○於警訊中指稱：「（問：警方因查緝竊盜案於犯罪嫌人甲○○家中
    所扣得之癸○○（女、七十一年六月十六日、Ｚ000000000）
    汽車駕照各乙張，經妳本人親自指認是否即為妳被竊之證件無訛？）答：經我本
    人親自指認，是我本人所有無誤」、「我大約於九十年九月十六日十五時許，在
    臺北縣新莊市○○路皇冠漫畫店前，發現放在機車腳踏板之背包被竊，我當時想
    說還一下漫畫就馬上出來，所以將便背包（內有
    牌ＧＤ九二行動電話乙支等物）放於機車腳踏板上，沒想到我一出來背包就不見
    了。大約在當（十六）日十八時許有一位不知名之婦人打電話告訴我說發現我被
    竊得背包在她家公寓一樓的垃圾桶內，我即馬上過去察看，但僅剩背包、課本等
    物，其他的東西都不見了」等語。
  (二)被害人壬○○於警訊中指稱：我於九十年十月二十一日五時許，將我所有之自小
    客車停放在桃園縣龜山鄉○○○路中正公園旁，車輛被竊時，車內有現金跟我和
    我兒子辛○○的汽車駕照，我當時有向桃園縣警察局龜山分局龜山派出所報案，
    十月二十八日在台北縣蘆洲市○○路四二二巷十號前被警方尋獲，車內的現金跟
    證件都不見了等語，於本院九十二年二月二十日訊問時陳稱：「（問：九十年十
    月二十一日在桃園縣龜山鄉○○○路中正公園旁在自小客車遭竊駕駛執照『壬○○及辛○○』各一張？）答：係連車遭竊，後來車子找回來，駕駛執照各一張就
    不見了」等語。
  (三)被害人丁○○於警訊時指稱：「於九十年十一月中旬左右，在三重市○○街一七
    五巷十八號門口，大約二百左右的童裝，損失金額約新台幣（下同）四萬元左右
    」、「（問：歹徒以何方式侵入你所有之自小客車行竊物品？）答：歹徒打破車
    窗玻璃侵入，拿走我車上的物品（童裝）」、「（問：今警方於九十一年二月六
    日十九時三十分，在北縣蘆洲市復興三二三巷三二０之三號所查獲之維尼童裝塑
    膠袋是否為你失竊之物品？）答：是的」等語。
  (四)被害人戊○○警訊時指稱：「因警方查獲我所失竊之水泥攪拌機，通知我前來認
    領」、「（問：警方於九十一年二月六日在蘆洲市○○路三二三巷三二０號之三
    所查扣之水泥攪拌機，經你本人親自指認是否為你所有？）答：經我本人指認後
    ，確實是我所有」、「我的九十年十二月十四日晚上約二十一時至二十二時左右
    ，因工作需要將水泥攪拌機及其他工具放在新莊市○○○路一七三巷七號一樓之
    樓梯口，隔日早上九時多就發現水泥攪拌機遭竊，而其他工具都還在」等語。於
    本院九十二年二月十日訊問時陳稱：「我的水泥攪拌機係放在地下一樓之停車場
    被竊的」、「（問：該地下一樓停車場有無鐵捲門關著？）答：有」、「（問：
    該地下一樓有內部樓梯通往住處？  ）答：有」、「（問：該水泥攪拌機價值多
    少？）答：新的要二千多元，因我用了四、五年，故剩下四、五百元之價值」等
    語。
  (五)被害人丙○○於警訊時指稱：「（問：警方現所扣得之電腦光碟機式台經你本人
    親自指認是否為你本人所有？）答：是我本人所有無誤」、「大約在九十一年一
    月二十日左右在台北縣新莊市○○路八八八號地下室被竊，被竊的時間應是深後
    。我在我居所之地下室倉庫放有電視及電腦週邊之硬體設備，且倉庫亦有裝設木
    門防止他人進入，被竊後的當天早上我至倉庫時，即發現門鎖被破壞，而光碟機
    也被竊走了。因為損失不大，所以並未向警方報案」等語。
  (六)上開犯罪事實，據被告甲○○於警訊時供稱：「我於九十一年二月六日十九時三
    十分為警持臺灣板橋地方法院所核發之搜索票在北縣蘆洲市○○路三二三巷三二
    ０之三號當場查獲我本人，現場並扣得安非他命吸食器乙組、李世益、乙○○身
    分證影本共三張、癸○○
    汝華
    汽車駕照乙張、水泥攪拌機一台、ＨＤ─一三八一人工計時繳費通知單乙張等物
    」、「（問：右記扣案之物係何人所有？）答：安非他命吸食器乙組是我本人所
    有，其他物品都是我竊取得來的」、「我都是用自備之鑰匙撬開車門竊取車內物
    品及趁人不備竊取機車腳踏墊上之皮包，只有我一個人犯案，犯案工具於作案完
    就隨手丟棄」、「（問：你今帶同警方前往新莊市○○路、民安西路等行竊地點
    指認是否正確？於何時行竊？竊得何物品？）答：是的，正確，在新莊市○○路
    是九十年十二月中旬，竊得二台電腦光碟機，在新莊市○○○路是九十年十二月
    中旬，竊得水泥攪伴機一台等物，正確時間我不清楚」、「（問：除電腦光碟機
    二台、水泥攪拌機一台之外，其餘物品你是於何時、何地竊取？）答：癸○○身
    分證、汽車駕照各乙張，是在新莊市○○路上竊得，但正確時間我忘記了，當時
    癸○○皮包置於機車腳踏墊上，我趁他不注意時順手竊得。辛○○汽車駕照乙張
    、壬○○汽車駕照乙張，是在桃園縣龜山鄉被害人汽車內所竊得，但正確時間我
    忘記了，剩下的物品我就記不得了」、「（問：你所竊得之物品都如何處理？是
    否有特定人物向你收受贓物？）答：我都銷到三重市重新橋下之跳蚤市場，沒有
    特定人物向我收受贓物」等語，於檢察官偵查時供稱：「都是我偷的，都在車上
    內、機車踏腳板上偷，有一件，用起子破壞鎖九十年一月二十一日在化成路倉庫
    偷」、「（問：九十年十二月十四日如何進入樓梯間？）答：鐵門沒關直接進去
    」、「（問：九十年十一月在三重市打破車窗？）答：有，用磚塊打破車窗」、
    「（問：有被刑求取供？）答：沒有」、「（問：警訊實在？）答：開轎車是撬
    開自用車門，有一件偷父子駕照那件，是用鑰匙開」、「（問：辛○○這件？）
    答：去年十二月在桃園龜山鄉用鑰匙打開偷的」等語坦承不諱，並有原審法院勘
    驗筆錄可稽，復有贓物領據可稽，被告於警訊時及偵查時之自白應堪採信。被告
    於原審法院訊問時翻異前詞辯稱：「東西是在我家搜到的，但都不是我的，警察
    說東西是在我家搜到的，叫我承認就好了，所有的證件及維尼塑膠袋是庚○○的
    ，庚○○六十二或六十三年次，住新莊，他在去年七、八月借住時，留下來，是
    警察在我書桌抽屜裡搜到時，我才知道，因為我曾經看過庚○○帶過這個包包，
    他住在中港路，．．．，水泥攪拌機及電腦光碟機是己○○的，在九十一年年初
    ，他說他沒有交通工具，叫我去載他，他放在我的後車廂裡，他說東西是他的，
    暫時借放一下，他六十八年次，住新莊市○○路」、「（問：你說東西是庚○○
    、己○○寄放的，為何在警局能說出竊盜地點？）答：因為東西都是我去搬的。
    攪拌機是我與黃一起到現場去搬的。光碟機也是我與黃一起去搬的，所以我知道
    」云云，於本院九十二年二月十日訊問時辯稱：「（問：九十一年二月六日警方
    是否有持搜索票至你蘆洲復興路三二三巷三二０之三號住處搜索，扣得癸○○、
    壬○○、辛○○之證件、維尼童裝塑膠袋五十個、水泥攪拌機一台、電腦光碟機
    二台？）答：是的，但癸○○、壬○○、辛○○的證件，係同放在一個紅色袋內
    係在我抽屜搜到，何人放在我抽屜我並不知道，其他東西係己○○寄放在我的車
    上，而那個紅色袋好像是庚○○的」云云，被告甲○○所辯其未為竊盜之行為，
    自不足採信。
  (六)另被告聲請傳訊證人己○○，庚○○，然己○○經本院及原審法院多次傳喚、拘
    提，均未到庭，庚○○亦經多次傳訊無著，均併予明。
  綜上所述，被告甲○○所為上開辯解，應為事後卸責之詞，不足採信。本件事證明
  確，被告甲○○之犯行，洵堪認定，應予依法論科。
二、核被告甲○○意圖為自己不法之所有，於上開事實欄一之(一)至(三)之所為，係犯刑
    法第三百二十條第一項之竊盜罪；犯罪事實欄一之(四)之所為，係犯第三百二十一
    條第一項第一款之於夜間侵入住宅竊盜罪；犯罪事實欄一(五)係犯第三百二十一條
    第一項第三款、第二款、第一款之攜帶兇器毀壞門扇於夜間侵入住宅竊盜罪。被
    告先後如事實欄一(一)至(五)所載之五次竊盜行為，時間緊接，方法相同，觸犯構成
    要件相同之罪，顯係基於概括之犯意反覆為之，應依刑法第五十六條連續犯之規
    定，論以情節較重之實欄一之(五)攜帶兇毀壞門扇侵入住宅一罪，並加重其刑。
三、原判決認被告事證明確，而予論罪科刑，固非無見，惟查被告甲○○既論以情節
    較重之實欄一之(五)攜帶兇毀壞門扇於夜間侵入住宅一罪處斷，原判決主文諭知被
    告連續「犯加重竊盜罪」，未就犯竊盜罪之加重條件具體指明，尚有未洽。被告
    甲○○上訴意旨否認犯罪，固無足取，惟原判決既有上開可議之處，自應由本院
    將原判決予以撤銷改判。爰審酌被告連續竊盜五次，竊得背包、證件、童裝、水
    泥攪拌機、光碟機等物之犯罪動機及目的、手段，犯罪所生之損害非輕，及犯罪
    後原於偵查時坦承，卻於原審法院及本院審理時否認犯行，態度不佳等一切情狀
    ，量處如主文第二項所示之刑。公訴人另認：被告甲○○意圖為自己不法之所有
    ，於八十九年一月二十二日上午十二時許，在臺北縣五股鄉○○路○段一七一巷
    三號前，以自備鑰匙開啟車號ＨＳＺ－六二七號重型機車置物箱，竊取乙○○身
    分證影本二張、李世益
    三百二十條第一項之竊盜罪，然被害人乙○○於警訊時指稱：「我與我父親的身
    分證影本，可能是我父親李世益於八十九年一月二十二日十二時，ＨＳＺ─六二
    七重機車停放於我家樓下遭竊，那些證件也可能是我父親放在置物箱內同時遭竊
    ，而我父親於八十九年元月二十五日十二時有向蘆洲分局五股派出所報案，而車
    主名字為我母親王門環所有，但我父親已在九十年三月十五日去世，所以為什麼
    在甲○○處找到我的證件影本，我也不曉得」等語，是被害人僅知其曾失竊機車
    一台，並不清楚證件影本究竟何時、何地或究竟有無失竊，僅係推測有可能是放
    在機車置物箱中一併失竊，然證件影本之來源甚多，告訴人之指述既不確定，即
    不足採為對被告不利之證據，故除被告於偵查時之一次自白外，並無其他補強竊
    盜犯行之證據，因公訴人認與右揭有罪部分有連續犯裁判上一罪關係，爰不另為
    無罪之諭知。
據上論斷，應依刑事訴訟法第三百六十九條第一項前段、第三百六十四條、第二百九
十九條第一項前段，刑法第五十六條、第三百二十一條第一項第一款、第二款、第三
款，判決如主文。
本案經檢察官劉斐玲到庭執行職務。
中      華      民      國    九十二    年      七      月      九      日
                              臺灣高等法院刑事第十五庭
                                  審判長法  官  房  阿  生
                                        法  官  蔡  光  治
                                        法  官  雷  元  結
右正本證明與原本無異。
不得上訴。
                                        書記官  黃  德  煌
中      華      民      國    九十二    年      七      月     十四     日
附錄：本判決論罪科刑法條全文
刑法第三百二十一條
犯竊盜罪而有左列情形之一者，處六月以上五年以下有期徒刑：
一、於夜間侵入住宅或有人居住之建築物、船艦或隱匿其內而犯之者。
二、毀越門扇、牆垣或其他安全設備而犯之者。
三、攜帶兇器而犯之者。
四、結夥三人以上而犯之者。
五、乘火災、水災或其他災害之際而犯之者。
六、在車站或埠頭而犯之者。
前項之未遂犯罰之。


司法院資訊處製作；財團法人民間司法改革基金會備份。
